【裁判字號】    97,訴,1013
【裁判日期】    980205
【裁判案由】    營業稅
【裁判全文】
臺北高等行政法院裁定
                                     97年度訴字第01013號
上  訴  人  甲○○
                          送達代收人  陳品嘉
                          屯區○○路○ 段310 號
被 上訴 人  財政部臺灣省北區國稅局
代  表  人  陳文宗（局長）住同上
上列當事人間營業稅事件，上訴人對於本院中華民國97年12月4
日97年度訴字第01013 號判決，提起上訴，本院裁定如下：
    主  文
上訴駁回。
上訴訴訟費用由上訴人負擔。
    理  由
一、按「提起上訴，應於高等行政法院判決送達後二十日之不變
    期間內為之。」、「提起上訴，應以上訴狀表明左列各款事
    項，提出於原高等行政法院為之：一、當事人。二、高等行
    政法院判決，及對於該判決上訴之陳述。三、對於高等行政
    法院判決不服之程度，及應如何廢棄或變更之聲明。四、上
    訴理由。」行政訴訟法第241 條前段、第244 條第1 項定有
    明文。又所謂為訴訟行為者，係指當事人於法院所為之行為
    而言，當事人提起上訴，依上開規定應以上訴狀提出於原高
    等行政法院或最高行政法院為之，是其在他處所所為之準備
    行為，尚不得謂已為訴訟行為，而其誤向其他公署提出上訴
    狀，雖提出之時上訴期間雖尚未屆滿，亦無阻斷判決確定之
    效力，合先指明。
二、經查，本院民國（下同）97年12月4 日97年度訴字第01013
    號判決係於97年12月17日送達上訴人，有送達證書附卷可稽
    ，是本件上訴之不變期間應自判決送達之翌日（即97年12月
    18日）起算20日，至98年1 月9 日（星期五）屆滿（上訴人
    設址於桃園縣中壢市，應扣除在途期間3 日）。惟上訴人遲
    至98年1 月16日始向本院提出上訴（上訴補充理由狀上本院
    收文戳記所載日期參照），顯逾上開不變期間。至於上訴人
    主張伊已於97年12月31日提起上訴云云，固提出行政訴訟上
    訴狀及該狀交寄之掛號回執為證，惟審諸前揭掛號回執之記
    載，該郵件係由「台中」寄至「桃園縣」，非向本院所在地
    「台北市」遞送，則上訴人97年12月31日向址設桃園縣之被
    上訴人寄送行政訴訟上訴狀（上訴人98年1 月23日上訴補充
    狀理由一記載參照），既非向原行政法院或最高行政法院所
    為之訴訟行為（上訴），自不生合法上訴之效力，而應以其
    98年1 月16日向本院提出上訴補充理由狀時始生上訴效力，
    從而，上訴人於上訴之法定不變期間屆滿（98年1 月9 日）
    後始提起本件上訴於法未合，且無從命補正，自應予以駁回
    。
三、據上論結，本件上訴為不合法，爰依行政訴訟法第246 條第
    1 項、第104 條、民事訴訟法第95條、第78條之規定，裁定
    如主文。
中    華    民    國    98    年     2    月     5    日
                臺北高等行政法院第五庭
                                審判長法  官  王碧芳
                                      法  官  蕭惠芳
                                      法  官  周玫芳
上為正本係照原本作成。
如不服本裁定，應於送達後10日內向本院提出抗告狀（須按他造
人數附繕本）。
中    華    民    國    98    年     2    月     5    日
                                      書記官  何閣梅


司法院資訊處製作；財團法人民間司法改革基金會備份。
